【裁判字號】    95,易,188
【裁判日期】    951120
【裁判案由】    竊盜
【裁判全文】
臺灣花蓮地方法院刑事判決               95年度易字第188號
公  訴  人  臺灣花蓮地方法院檢察署檢察官
被      告  甲○○
            己○○
上列被告等因竊盜案件，經檢察官提起公訴（95年度偵字第2388
號、95年度偵緝字第233號），本院判決如下：
    主  文
甲○○共同攜帶兇器竊盜，累犯，處有期徒刑玖月，扣案之檳榔
刀壹把沒收。
己○○共同攜帶兇器竊盜，累犯，處有期徒刑柒月，扣案之檳榔
刀壹把沒收。
    事  實
一、甲○○曾因竊盜、違反毒品危害防制條例案件，經本院各判
    處有期徒刑5月、6月，後經定應執行有期徒刑10月確定，復
    因違反毒品危害防制條例案件，經本院判處有期徒刑6 月確
    定，並接續執行，甫於民國94年8 月30日縮刑期滿執行完畢
    。己○○曾因違反毒品危害防制條例案件，經台灣台東地方
    法院判處有期徒刑11月確定，甫於94年1 月19日縮刑期滿執
    行完畢。詎二人均不知悔改，共同基於意圖為自己不法所有
    之犯意聯絡，於民國95年4月9日上午4、5時許（起訴書誤載
    為94年4月9日），攜帶己○○所有，客觀上可供兇器之檳榔
    刀乙把，在花蓮縣富里鄉六十石山雲閩農莊旁，戊○○所承
    包之檳榔園內，由己○○持該檳榔刀竊取檳榔樹上之檳榔，
    甲○○則負責撿拾己○○割下後掉落地面之檳榔，共同竊得
    檳榔約2 萬粒，適為丁○○發覺，乃報警處理，經警當場查
    獲己○○，並扣得上開檳榔刀乙把，甲○○則逃逸無蹤。
二、案經花蓮縣警察局玉里分局報告台灣花蓮地方法院檢察署檢
    察官偵查起訴。
    理  由
一、訊據被告己○○坦承上開竊盜犯行，被告甲○○則矢口否認
    犯行，辯稱：當天其係在不知情之狀況下，答應幫己○○的
    忙，其到現場時，還不知道狀況，其未與己○○拿檳榔刀行
    竊，僅單純做蒐集檳榔的動作，其認錯，但不認罪，因其不
    是意圖要犯罪云云。經查：戊○○所承包之檳榔園於上開時
    、地，遭被告己○○及另一位不明男子共同竊取檳榔約2 萬
    粒，經丁○○發覺後，告知戊○○，並報警處理，己○○及
    另一男子即逃逸無蹤，現場停有一輛車號7437-KJ 號之可疑
    車輛，後丙○○至該處駕駛該車欲離開，己○○自草叢衝出
    攔住該車，而經警當場查獲之事實，業據證人戊○○及丁○○於警詢中證述綦詳（被告二人均同意上開證人於警詢中之
    陳述作為證據，本院認依刑事訴訟法第159 條之5第1項之規
    定，有證據能力）。而被告甲○○於偵查中係供稱：95年 4
    月9日上午4點多，其未與己○○去割檳榔，當天車號7437-K
    J 號車輛非其所開，但其不能說當天開車之人，其不知道該
    車有無借予己○○開等語；其於本院訊問時，則先供稱：當
    天是己○○在半夜先上去割檳榔，天亮時，才打電話叫其幫
    忙載檳榔，其到現場時，看到警察來，就嚇到，不敢開車，
    躲到民宿內云云（見本院卷第30頁）；又改稱：其載己○○
    上去，留下他一人，並將電話借給己○○，就下山，之後其
    到現場看到警察就跑了（見本院卷第48頁）；復改稱：車號
    7437-KJ 號車輛係邱顯漢購買，借其名義過戶，由他們使用
    ，當天其未開該車，亦未坐該車，如何偷割檳榔（見本院卷
    第55頁）、其後來才到，根本未碰到檳榔等語（見本院卷第
    66頁）；迨本院審理時，則辯稱：係大頭載其上山，其到現
    場還不知道什麼狀況，但有做蒐集檳榔的動作云云。是被告
    甲○○先後所辯，均不一致，實難採信。況由證人戊○○、
    丁○○之上開證詞，可知係己○○與另一名男子共同行竊，
    非僅己○○一人行竊。再由被告甲○○所稱：其見到警察，
    就嚇到了，乃躲到民宿內等語，足證被告甲○○明知撿拾己○○所割掉落地上之檳榔乃犯法行為，故心虛逃逸。又被告
    甲○○與己○○共同行竊之事實，亦據證人己○○、丙○○
    於本院證述甚明。是被告甲○○辯稱：其不知狀況，並無竊
    盜意圖云云，顯係卸責之詞，不足採信。此外，復有現場照
    片5張及贓物認領保管單1張在卷足憑。本件事證明確，被告
    二人犯行均堪認定。至被告甲○○雖聲請傳喚證人綽號「大
    頭」之人及請求調閱通聯紀錄，以證明當天係己○○打電話
    叫其去幫忙，乃由「大頭」載其上山等節，然本件事證已明
    ，已如前述，且此與被告甲○○是否共犯竊盜罪責乙事，實
    無任何關聯，本院認無調查之必要，併予敘明。
二、查檳榔刀質地堅硬、鋒利，客觀上足以對人之生命、身體造
    成危險，係屬兇器。核被告二人所為，係犯刑法第321條第1
    項第3 款攜帶兇器竊盜罪。又被告二人行為後，刑法第28條
    、第47條雖於95年7月1日修正施行，但經比較修正前後之規
    定，修正後之刑法並未對被告二人有利，是依刑法第2條第1
    項前段之規定，自應適用修正前之刑法第28條、第47條規定
    。又被告甲○○與己○○間，有犯意聯絡與行為分擔，為共
    同正犯。再被告二人有事實欄所載之前科及執行紀錄，有台
    灣高等法院被告前案紀錄表2 份附卷足考，其等於有期徒刑
    執行完畢後，5 年內再犯本件有期徒刑以上之罪，均為累犯
    ，應依法加重其刑。爰審酌被告二人素行不良，不知勤奮向
    上，依正途賺取金錢，反而犯下本件犯行，其犯罪之動機、
    手段、所生之危害，已與被害人戊○○達成和解，有和解書
    乙份在卷可參，及被告己○○事後坦承犯行，被告甲○○自
    偵查迄今，均飾詞狡辯，否認犯行，顯不知悔改等一切情狀
    ，各量處如主文所示之刑。扣案之檳榔刀乙把，係供被告等
    犯罪所用之物，且為被告己○○所有，業據被告己○○供述
    在卷，爰依法宣告沒收。
據上論斷，應依刑事訴訟法第299條第1項前段，刑法第2條第1項
前段、第321 條第1項第3款、修正前刑法第28條、第47條、第38
條第1項第2款，判決如主文。
本案經檢察官乙○○到庭執行職務。
中    華    民    國    95    年    11    月    20    日
                        臺灣花蓮地方法院刑事第一庭
                              審判長法  官  張健河
                                    法  官  吳韻馨
                                    法  官  李世華
上列正本證明與原本無異。
如對本判決不服，應於送達後10日內，向本院提出上訴狀。（應
抄附繕本）
                                    書記官
中    華    民    國    95    年    11    月    20    日
附錄本判決論罪之法律條文：
中華民國刑法第321條第1項第3款：
犯竊盜罪而有左列情形之一者，處六月以上、五年以下有期徒刑
：
三、攜帶兇器而犯之者。


司法院資訊處製作；財團法人民間司法改革基金會備份。
